【裁判字號】    92,易,218
【裁判日期】    920127
【裁判案由】    竊盜
【裁判全文】
臺灣板橋地方法院刑事判決                          九十二年度易字第二一八號
    公  訴  人  臺灣板橋地方法院檢察署檢察官
    被      告  丙○○  男  三.
右列被告因竊盜案件，經檢察官聲請簡易判決（九十一年度偵字第一五二六六號），
暨移送併案（九十年度偵字第一八五六○、一八六一○號、九十一年偵字第四五二七
、一八七八八號），本院認不宜簡易判決處刑，改依通常程序審理判決如左：
    主  文
丙○○連續竊盜，累犯，處拘役玖拾玖日，如易科罰金，以佰元折算壹日。
扣案之鑰匙伍支均沒收之。
    事  實
一、丙○○前於民國七十六年間，因殺人案件，經臺灣高等法院於七十八年五月八日
    以七十八年度重上二更一字第五號判處有期徒刑十五年，褫奪公權十年，嗣經最
    高法院於七十八年七月三十一日以七十八年度臺上字第三○七九號判決上訴駁回
    確定，復因減刑條例，經臺灣高等法院於八十年二月十一日以八十年度聲減字第
    五四九二號裁判減為有期徒刑十年，褫奪公權六年八月。於八十六年十一月三日
    縮刑期滿執行完畢。仍不知悔悟，竟基於意圖為自己不法所有之概括犯意，先於
    九十一年七月二十二日九時許，以自備鑰匙，在臺北縣板橋市○○路○段九號前
    ，竊取乙○○所有車號：ＧＥＺ－五五八號重型機車一部，得手後，供己騎用，
    同年月二十三日六時三十分許，騎至臺北縣土城市○○街五十一號前停放後，後
    攀爬進入同街二十四號二樓，經民眾報案後，為臺北縣政府警察局土城分局員警
    前往前述二樓查獲，並扣得其所有鑰匙一支【九十一年度偵字第一八七八八號卷
    移送併案部分】；復承前犯意，於同月二十四日二十一時許，以同前方式，在臺
    北縣板橋市○○○路一一六號前，竊取甲○○所有車號：ＨＴＣ－八一九號重型
    機車一部，得手後，供己騎用，嗣同年八月十二日十九時許，在同市○○路○段
    一四八號前，為臺北縣政府警察局保安隊員警實施攔檢勤務時查獲，並扣得其所
    有鑰匙四支【起訴部分】。
二、案經臺北縣政府警察局暨臺北縣政府警察局土城、新莊、永和分局分別移由臺灣
    板橋地方法院檢察署檢察官偵查起訴暨移送併案審理。
    理  由
一、被告丙○○經合法傳喚，無正當理由不到庭。惟查右揭犯行，分據其於警、偵訊
    中供述明確，亦與證人乙○○、王玉麗、甲○○等於警訊中指述情節，互核並無
    齟齬而屬相符；雖被告就併案部分，於警訊時為否認陳述，然經警試驗自被告身
    上取獲，並已扣案之鑰匙何以能輕易啟動前述失竊機車？實難想像！是被告此一
    部分之竊盜犯行，更足確信，毫無疑問，因此，被告所質，即非可採。此外，復
    有贓物領據、扣案如事實欄所示之鑰匙可憑，據上，本案事證明確，被告犯行，
    足以認定。
二、核被告丙○○所為，係犯刑法第三百二十條第一項之竊盜罪，被告先後犯行，時
    接式同，所犯犯罪構成要件，亦復相同，顯係基於概括之犯意而為，為連續犯，
    應依刑法第五十六條規定論以一罪，並加重其刑；又其有如事實欄所示前科，並
    經執行完畢，有臺灣高等法院檢察署刑案紀錄簡覆表可按，是其於有期徒刑之執
    行完畢後，五年內再犯有期徒刑之本罪，為累犯，應依刑法第四十七條規定，遞
    加重其刑。爰審酌被告犯罪之動機、目的、品行及所竊財物價值，所生危害，以
    及犯罪後態度等一切情狀，量處如主文所示之刑，並諭知易科罰金之折算標準。
    扣案如事實欄所示之鑰匙合計五支，為被告所有，分據其於警、偵訊中供明，且
    為供本案竊行之物，應均依刑法第三十八條第一項第二款規定宣告沒收之。
三、又被告經合法傳喚，無正當理由不到庭，惟查本院認為本案為處以拘役之案件，
    爰依刑事訴訟法第三百零六條規定不待其陳述，逕行判決。而檢察官移送併案（
    九十一年度偵字第一八七八八號，臺北縣政府警察局土城分局移送部分）審理部
    分，與原起訴經本院前述判決有罪部分，有連續犯之裁判上一罪關係，基於審判
    不可分之原則，本院併審理之。至其餘移送併案之九十年度偵字第一八五六○號
    【臺北縣政府警察局新莊分局移送】、九十年度偵字第一八六一○號【臺北縣政
    府警察局永和分局移送】、九十一年度偵字第四五二七號【臺北縣政府警察局局
    本部移送】等各件，經查各該行為時日【詳見各該件併辦意旨書所載】，與起訴
    部分時隔相距甚遠，更有達年餘之甚長時距者，實均難認係本乎一貫犯罪意思而
    為，併辦所陳，難認可採，因此，已非原起訴效力所能及之，應均退由檢察官另
    行處理；另本案於程序上，經本院板橋簡易庭簽移本院改依通常訴訟程序審理之
    ，均附此敘明。
據上論斷，應依刑事訴訟法第四百五十二條、第三百零六條、第二百九十九條第一項
前段，刑法第五十六條、第三百二十條第一項、第四十七條、第四十一條第一項前段
、第三十八條第一項第二款，罰金罰鍰提高標準條例第一條前段、第二條，判決如主
文。
本案經檢察官馬中琍到庭執行職務。
中      華      民      國    九  十  二    年    元    月  二  十  七  日
                                      臺灣板橋地方法院刑事第六庭
                                              法  官  黎錦福
右正本證明與原本無異。
如不服本判決，應於判決送達後十日內向本院提出上訴書狀。
                                              書記官  戴尚榮
中      華      民      國    九  十  二    年    元    月    三  十    日
附錄本案論罪科刑法條全文：
刑法第三百二十條
意圖為自己或第三人不法之所有，而竊取他人之動產者，為竊盜罪，處五年以下有期
徒刑、拘役或五百元以下罰金。
意圖為自己或第三人不法利益，而竊佔他人之不動產者，依前項之規定處斷。
前二項之未遂犯罰之。


司法院資訊處製作；財團法人民間司法改革基金會備份。
